臺灣臺北地方法院民事判決
111年度訴字第4115號
原      告  花旗（台灣）商業銀行股份有限公司


法定代理人  莫兆鴻  


訴訟代理人  陳正欽  
            陳巧恩  
被      告  林連成  

上列當事人間請求清償借款事件，本院於民國111年10月13日言
詞辯論終結，判決如下：
    主  文
一、被告應給付原告新臺幣761,478元，及自民國100年2月3日起
    至清償日止，按週年利率1.68%計算之利息。
二、訴訟費用新臺幣8,370元由被告負擔。
    事實及理由
壹、程序事項
一、按當事人得以合意定第一審管轄法院，但以關於由一定法律
    關係而生之訴訟為限；前項合意，應以文書證之，民事訴訟
    法第24條定有明文。查，兩造約定以本院為第一審管轄法院
    ，有消費性個人信用貸款約定書第20條約定可憑，故本院自
    有管轄權，合先敘明。
二、原告於民國98年8月1日與美商花旗銀行股份有限公司（下稱
    美商花旗銀行）依企業併購法申請分割，將美商花旗銀行在
    台分行部分營業、資產及負債分割予原告，有行政院金融監
    督管理委員會98年7月17日金管銀外字第09800316561號函存
    卷可徵，是就美商花旗銀行分割予原告部分之營業、資產及
    負債，應由原告概括承受。
貳、實體事項
一、原告主張：被告於97年12月25日向原告申請信用貸款（帳務
    編號00000000000000），借款新臺幣（下同）842,000元，
    約定借款期間自97年12月25日起至102年12月24日止，利息
    按週年利率1.68%固定計算，自撥款之日起，依年金計算方
    法，按月償付本息。詎被告未依約如期繳款，尚欠761,478
    元及利息未清償，依消費性個人信用貸款約定書第9條第1項
    第1款約定，債務視為全部到期，被告應立即清償所有未償
    還之款項。為此，爰依消費借貸之法律關係，請求被告清償
    借款等語，並聲明：如主文所示。
二、被告辯稱：伊有欠錢，但沒有錢還，伊是低收入戶等語。
三、得心證之理由：
㈠、本件原告主張之上開事實，業據其提出與所述相符之信用貸
    款申請書、消費性個人信用貸款約定書、ACCOUNT INQUIRY
    、明細表、HISTORY SUMMARY等件為證，且被告亦自承有欠
    原告款項，是原告之主張，堪信為真實。
㈡、次按，消費借貸之借用人應於約定期限內，返還與借用物種
    類、品質、數量相同之物，民法第478條前段定有明文。被
    告向原告借款未依約清償，經全部視為到期，尚積欠如主文
    第1項所示之本金及利息迄未清償，揆諸上開規定，被告自
    應負清償責任。
㈢、綜上，原告依消費借貸契約之法律關係請求被告給付如主文
    第1項所示之本金及利息為有理由，應予准許。
四、本件訴訟費用額確定為第一審裁判費8,370元，爰依民事訴
    訟法第78條規定，由敗訴之被告負擔。　　
中　　華　　民　　國　　111 　年　　10　　月　　17　　日
                  民事第四庭    法  官  蕭涵勻
以上正本係照原本作成。
如對本判決上訴，須於判決送達後20日內向本院提出上訴狀。如
委任律師提起上訴者，應一併繳納上訴審裁判費。
中　　華　　民　　國　　111 　年　　10　　月　　17　　日
                                書記官  林立原